臺灣臺中地方法院刑事判決　　　　　　　　　　　　九十三年度訴緝字第四四號
　　公　訴　人　臺灣臺中地方法院檢察署檢察官
　　被　　　告　甲○○
右列被告因違反毒品危害防制條例案件，經檢察官提起公訴（九十二年度毒偵字第一
六七二號），及同署檢察官移
議庭裁定改依簡式審判程序審理，判決如左：
    主  文
甲○○連續施用第一級毒品，累犯，處有期徒刑壹年。扣案之海洛因伍小包（淨重陸
點柒柒公克，包裝重貳點零柒公克）、壹小包（淨重肆點柒壹公克，包裝重零點參肆
公克），均沒收銷燬之，分裝袋參拾玖個沒收；又連續施用第二級毒品，累犯，處有
期徒刑伍月。扣案之安非他命參小包（含袋重壹點伍公克）、參小包（含袋重貳點壹
公克），均沒收銷燬之，吸食器壹組、玻璃試管壹支沒收。應執行有期徒刑壹年參月
。扣案之海洛因伍小包（淨重陸點柒柒公克，包裝重貳點零柒公克）、壹小包（淨重
肆點柒壹公克，包裝重零點參肆公克）、安非他命參小包（含袋重壹點伍公克）、參
小包（含袋重貳點壹公克），均沒收銷燬之。扣案之分裝袋參拾玖個、吸食器壹組、
玻璃試管壹支，均沒收。
    事  實
一、甲○○前於民國八十二年間，因違反麻醉藥品管理條例案件，經臺灣彰化地方法
    院以八十二年度訴字第一七三八號判處有期徒刑六月，經臺灣高等法院臺中分院
    以八十三年度上訴字第二○八二號判決上訴駁回確定；又於八十三年間，因違反
    麻醉藥品管理條例案件，經臺灣高等法院臺中分院以八十四年度上訴字第七三六
    號判處有期徒刑五年八月確定，於八十七年一月十三日假釋付保護管束（保護管
    束期滿日期為八十九年十月二十八日），因於上揭保護管束期間，另犯過失致死
    案件，經本院以八十八年度交易字第七○八號判處有期徒刑六月確定（經易科罰
    金於九十一年十二月二十七日執行完畢），前揭假釋付保護管束亦經撤銷，執行
    殘刑二年九月十五日，於九十二年一月三日執行完畢。又因施用毒品案件，經本
    院分別以八十八年度毒聲字第五一一三號、八十九年度毒聲字第三八七八號裁定
    送觀察、勒戒後，均認無繼續施用毒品之傾向，經臺灣臺中地方法院檢察署檢察
    官分別於八十八年十一月十一日以八十八年度毒偵緝字第一一六號、八十九年八
    月十日以八十九年度毒偵字第四七一九號、第三八四四號不起訴處分確定。詎仍
    不知悔改，基於施用第一級毒品海洛因之概括犯意，自九十二年五月中旬日起至
    九十三年七月一日止，在臺中縣大甲鎮○○路九八○之二號四樓、臺中市○○路
    某處租屋處等處所，以將海洛因摻入香煙後點燃吸用之方式，約每星期施用一次
    ，連續施用第一級毒品海洛因多次；又另行施用第二級毒品安非他命之概括犯意
    ，自九十二年五月中旬某日起至九十三年六月三十日止，在前揭租屋處，以將安
    非他命置於吸食器燒烤，吸取其煙氣之方式，約每月施用一次，連續施用第二級
    毒品安非他命。嗣為警於九十二年五月二十七日十八時三十分許，在臺中縣大甲
    鎮○○路九八○之二號地下停車場查獲，並扣得海洛因五小包（淨重六．七七公
    克，包裝重二．○七公克）、安非他命三小包（含袋重一．五公克），經其帶同
    警方在其臺中縣大甲鎮○○路九八○之二號四樓租屋處，扣得其所有，用供施用
    海洛因之分裝袋三十九個，用供施用安非他命用之吸食器一組、玻璃試管一支；
    於九十三年七月二日十九時許，在臺中縣大甲縝經國路三二一號前查獲，並扣得
    海洛因一小包（淨重四．七一公克，包裝重○．三四公克）、安非他命三小包（
    含袋重二．一公克）。
二、案經臺中縣警察局大甲分局報告臺灣臺中地方法院檢察署檢察官偵查起訴及移送
    併辦。
    理  由
一、本件被告甲○○所犯係死刑、無期徒刑、最輕本刑為三年以上有期徒刑以外之罪
    ，其於準備程序中就被訴事實為有罪之陳述，經告知簡式審判程序之旨，並聽取
    公訴人及被告之意見後，本院合議庭認為適宜而裁定由受命法官獨任進行簡式審
    判程序，先予敘明。
二、訊據被告甲○○對右揭事實坦承不諱，又被告上開為警查獲時所採集之尿液，經
    送中山醫學大學附設醫院藥物濫用檢測中心檢驗結果，均呈第一級毒品海洛因於
    人體代謝後之嗎啡陽性反應及第二級毒品安非他命於人體代謝後之甲基安非他命
    陽性反應，有該中心尿液檢驗報告書二紙附卷可稽。且有扣案之海洛因五小包（
    淨重六．七七公克，包裝重二．○七公克）、一小包（淨重四．七一公克，包裝
    重○．三四公克）、安非他命三小包（含袋重二．一公克）、三小包（含袋重一
    ．五公克）、被告所有用供施用海洛因之分裝袋三十九個、用供施用安非他命之
    吸食器一組、玻璃試管一支克）可稽。前開扣案之第一級毒品海洛因，經送法務
    部調查局鑑驗結果，確含有第一級毒品海洛因成分，有法務部調查局九十二年七
    月十日調科壹字第一二○○一二九四八號鑑定通知書、九十三年八月四日調科壹
    字第一二○○一四一二九號鑑定通知書各乙紙在卷可憑，足認被告上揭自白有連
    續施用第一級毒品海洛因及第二級毒品安非他命之犯行，確與事實相符。又被告
    前因施用毒品案件，經本院分別以八十八年度毒聲字第五一一三號、八十九年度
    毒聲字第三八七八號裁定送觀察、勒戒後，均認無繼續施用毒品之傾向，經臺灣
    臺中地方法院檢察署檢察官分別於八十八年十一月十一日以八十八年度毒偵緝字
    第一一六號、八十九年八月十日以八十九年度毒偵字第四七一九號、第三八四四
    號不起訴處分確定，有臺灣高等法院告全國前案紀錄表、臺灣臺中地方法院檢察
    署刑案資料查註紀錄表及不起訴處分書在卷足憑。是被告三犯施用毒品之犯行，
    洵堪認定，應予依法論科。
三、按海洛因、安非他命分屬毒品危害防制條例第二條第二項第一款、第二款所指之
    第一級、第二級毒品，是核被告甲○○所為，係犯毒品危害防制條例第十條第一
    項規定之施用第一級毒品罪、同條第二項之施用第二級毒品罪。被告持有第一級
    、第二級毒品之低度行為，分別為施用第一級毒品及施用第二級毒品之高度行為
    所吸收，均不另論罪。被告先後多次施用第一級毒品海洛因與第二級毒品安非他
    命之犯行，均時間緊接，犯罪構成要件相同，顯係基於概括犯意反覆為之，俱為
    連續犯，均應依刑法第五十六條之規定論以一罪，並加重其刑。再被告前於八十
    二年間，因違反麻醉藥品管理條例案件，經臺灣彰化地方法院以八十二年度訴字
    第一七三八號判處有期徒刑六月，經臺灣高等法院臺中分院以八十三年度上訴字
    第二○八二號判決上訴駁回確定；又於八十三年間，因違反麻醉藥品管理條例案
    件，經臺灣高等法院臺中分院以八十四年度上訴字第七三六號判處有期徒刑五年
    八月確定，於八十七年一月十三日假釋付保護管束（保護管束期滿日期為八十九
    年十月二十八日），因於上揭保護管束期間，另犯過失致死案件，經本院以八十
    八年度交易字第七○八號判處有期徒刑六月確定（經易科罰金於九十一年十二月
    二十七日執行完畢），前揭假釋付保護管束亦經撤銷，執行殘刑二年九月十五日
    ，於九十二年一月三日執行完畢等情，有臺灣高等法院被告全國前案紀錄表及臺
    灣臺中地方法院檢察署刑案資料查註紀錄表存卷可參，其前受有期徒刑執行完畢
    ，五年以內再犯本件有期徒刑以上之二罪，均為累犯，各依刑法第四十七條規定
    ，加重其刑，並與前開連續犯加重規定，遞加重之。被告所犯前開二罪間，則屬
    犯意各別，罪名不同，應分論併罰之。爰審酌被告前因施用毒品犯行，甫經二次
    觀察、勒戒，猶故態復萌，再施用第一級毒品海洛因及第二級毒品安非他命不輟
    ，無視於毒品對於自身健康之戕害及國家對於杜絕毒品犯罪之禁令，惡性非輕，
    然被告犯後尚知悔悟，本之施用毒品者均有相當程度之成癮性及心理依賴性，其
    犯罪心態與一般刑事犯罪之本質並不相同，容應以「病人」之角度為考量，並側
    重適當之醫學治療及心理矯治為宜。且被告經施以長時間之強制戒治，固屬保安
    處分之一種，然既與其所應受之刑罰，同係限制人身自由，揆諸比例原則，量刑
    不宜過重等一切情狀，分別量處如主文所示之刑，並定其應執行之刑，以示懲儆
    。
四、扣案之海洛因五小包（淨重六．七七公克，包裝重二．○七公克）、一小包（淨
    重四．七一公克，包裝重○．三四公克）、安非他命三小包（含袋重二．一公克
    ）、三小包（含袋重一．五公克），分別為毒品危害防制條例第二條第二項規定
    之第一、二級毒品，爰依毒品危害防制條例第十八條第一項前段規定，諭知沒收
    銷燬之。扣案之分裝袋三十九個，係被告所有，供施用第一級毒品海洛因所用之
    物，扣案之吸食器一組、玻璃試管一支，係被告所有，供施用第二級毒品安非他
    命所用之物，業據被告供承在卷，爰依刑法第三十八條第一項第二款規定宣告沒
    收。
據上論斷，應依刑事訴訟法第二百七十三條之一第一項、第二百九十九條第一項前段
，毒品危害防制條例第十條第一項、第二項、第二十三條第二項、第十八條第一項前
段，刑法第十一條前段、第五十六條、第四十七條、第五十一條第五款、第三十八條
第一項第二款，判決如主文。
中      華      民      國    九十三    年      九      月      三      日
                                    臺灣臺中地方法院刑事第五庭
                                        法  官  劉麗瑛
右正本證明與原本無異。
如不服本判決，應於送達後十日內向本院提出上訴狀（須附繕本），上訴於臺灣高等
法院臺中分院。
                                        書記官
中      華      民      國    九十三    年      九月      三      日
附錄論罪科刑法條
毒品危害防制條例第十條
施用第一級毒品者，處六月以上五年以下有期徒刑。
施用第二級毒品者，處三年以下有期徒刑。
